# 2018年度 小金井アクアスロン大会実行委員会  
## 第6回　実行委員会(反省会)議事録  
##### 本資料をPDFで保存する際は、下記リンクよりダウンロードしてください。
https://gitprint.com/KoganeiTriathlon/KoganeiAquathlon/blob/master/minutes/20180901.md  
### 開催日時　09/01(日) 18:00～  
### 開催場所　萌え木ホール  
### 出席者名　湯山、北折、笹垣、鳥野見、高橋、和田、渡邉(理)、渡邉(妃)、綿貫(記)  
### 議案  
#### 1. 大会開催結果について  
   * 議題  
     + 1.1 大会結果について(報告)  
       - 事故などなく無事に終了した。  
     + 1.2 競技結果について(報告)  
     + 1.3 大会運営に関する申告について(審議)  
       - 当該選手はレース前の競技説明を聞き取れておらず、レース中にボランティアにルールを聞き、誤ったコース取りをした。  
       - スイムエリアで、スイムのルールについてを周知できていなかった。（そのため今回の事案が発生した）  
       - 当該選手への対応と再発防止検討
     + 1.4 競技ルールに関する徹底について(審議)  
       - BタイプとCタイプのスイムにおけるターンについて、大半の選手はルールを守っていないと考えられることへの対策  
     + 1.5 会計報告について(報告)  
     + 1.6 残務作業について(報告)  
   * 決定事項  
     + 1.3 大会運営(競技ルール)に関する苦情が1件申告されている件の審議結果  
       - 別途、審議委員会として審議を行う。  
     + 1.4 競技ルールに関する徹底についての審議結果  
        競技指向の選手と参加指向の選手では、レースに対する意識が大きく異なることが明白であり、いつか事故が起こることが容易に推測できる。そのため第21回大会からはBタイプを競技指向が高い選手向け、Cタイプを参加指向が高い選手向けとして次のことを決議した。  
       - 競技コース変更  
       　（スイム会場は、Bタイプを50mプール、Cタイプを25mプール、とする）  
       - 競技規則の明確化(厳格化)  
       　　Cタイプのスイムのターンは、  
       　　　【1】泳いできたコースの壁にタッチし、  
       　　　【2】ロープをくぐり、  
       　　　【3】移った先のコースの壁をキックしてスタート、  
       　　の3ステップを守らない選手は違反とする。  
       　　1回違反するたびに5秒のペナルティとし、ボランティアや応援観客などから(複数人から)申告があった事案についても、1件として受け入れ、競技記録に加算することとする。  
       　　上記を守れない（または競技指向を高めて頑張りたい）選手は、Bタイプに出場していただくこととし、ルールを守って競技をする選手に公平な大会となるよう、変更を行う。  

     + 1.5 会計報告について(報告)  
       - 次回の実行委員会の場で報告を行う。  
     + 1.6 残務作業について(報告)  
       - 次回の実行委員会の場で報告を行う。  

#### 2. 審議委員会  
   * 議題  
     + 選手およびその保護者の方から、大会運営に関するご意見（運営側に不手際に起因し、5秒差で順序が逆転した件）をお寄せいただいた件。（審議）    
       - 最後の周回で、プールの壁までタッチをするべきか否かについて、競技中の選手からボランティアへ質問をし、正しくないルールを伝達されたことに対する判定。  
   * 決定事項  
     + 順位判定変更および記録修正は行わず、選手及び保護者の方へはお詫びの意をお伝えする。（その根拠としては下記の通り）    
       - 競技前の説明では、スイムチーフが明確に説明をしていた。（順位判定を変更しないことの根拠）  
       - 競技中における選手からの質問に対し、正しくない情報を返したことは、運営サイドでルール説明周知を徹底していなかった。（お詫びの意をお伝えする根拠）  
     + 2019年度大会に向けて、スイムチーフは再発防止を行う。（具体的には下記の通り）    
       - スイムの競技ルールについて、当日のスイムエリア担当全員に周知を行う。  
       - 競技規則に関する質問が来たときに回答する人を決めておく。  
       - 大会要項へ記載する競技ルールに、50mプールでの競技の最終回では、壁タッチ不要と明記する。  
       - 当日の競技説明が形式的になっていることを改善する。（現状だと15分ですべてを話すには量が多すぎて、早口の朗読みたいな状態にも思える。実質的に選手の頭で理解するという目的が達せられていない可能性もある）  





       - 大会役員とボランティアの区別がつくよう、ウェアに違いを付ける

#### 3. 反省会  
   * 議題 
     + 第20回小金井アクアスロンについて提出された、反省や課題など（審議）    
       - 氷を割るマイナスドライバーが必要（かき氷）    
       - 大会インスタフレーム作成があったらいいのではないか。(表彰、総務)  
       - ランの折返し地点に蚊取り線香が欲しい。蚊が非常に多いエリアの為（ラン担当）  
       - 大会要項の競技コース案内図で、Cタイプの説明が親子と同じ紙面であることへ、選手からの質問が多く来る。（スイムについてはBタイプに記載している点も問題）  
       - ランの周回チェック用の輪ゴムは時計を付けている腕と反対側の腕につけていないと、
       ゴール誘導が見落としてしまう可能性が出てくる。  
       - ランの周回チェック用の輪ゴムは、青は識別しやすいが他の色は確認しづらい。  
       - ランコース⑫は例年蚊が多いので携帯用蚊取り線香が欲しい。  
       - トランジションに行くプールサイドのプラスチック製のスノコは滑って危険。  
       - トランジションに行く場所で観客と選手が交錯しました。なるべく「選手通りまーす！選手優先でお願いします！」って伝えました。  
       - 受付に来た選手の皆さんは、ゼッケン番号を認識してないことは、受付業務に時間がかかり、選手導線で輻輳を発生させる。（特に人数が多いAタイプ）  
       - 言い方が強い人が多く、選手にもスタッフにもあまり良い印象を与えない可能性がある。（受付〜ナンバリングの流れが選手にはわかりづらかった様で、選手が列をなしてるのに、受付を中断して、マイクを使って、ナンバリングスタッフを叱責してたのは、選手に運営側の印象が悪く受け取られた気がします。）  
       - ナンバリングがわかりにくかったことが、ボランティア側にも選手側にも混乱を招いたという結果に現れた。  
       - FBメッセンジャーでの連絡が常態化しているが、メールと違い、流れてしまうので重要な質問や確認などには向かない
       - 宣誓書の取り扱いを次回は明確にしてほしい。今回は必須にしなかったが宣誓書を提出しないと出場できないくらいにしたほうがよいのでは。  
       - できれば、レースナンバーを事前に選手に伝えておいてほしい。受付で自分のレースナンバーをその選手が伝えてくれれば混乱しなくて済む。もし無理ならば、Ａタイプだけでもレースナンバー順でないアイウエオ順の受付名簿は作成できないか？  
       - 本来、他のレースのように出場選手には出場を受け付けた証拠となるハガキなどを持参してもらい本人確認も兼ねて受付に提出させるべきだ、との声あり。  
       - ボランティアスタッフにも大会要項パンフを配ること。特に受付メンバーは問合せに応答するためには必須。７時のボランティアスタッフ集合時にクオカード、モンテローザ食券とともに忘れずに配ること。  
       - 蛍光ペンの色がでないものが多かった。次回はチェックお願いします。  
       - 車止め申請を３箇所でしたが当日はＡとＢのみの開錠で問題なかったので、2019大会はＡとＢだけの申請でよい。というよりＣは車止め事態が無くなっていた。ちなみにＡは朝６時の時点で一部分しか空いていなかった。  
       - フィニッシュテープは使ったが「ＧＯＡＬ横断幕」は2018大会では使用しなかった。（ランチーフ談では2017大会から使用してないとのこと）  
       - モンテローザ券200枚はボランティアとスタッフ約50人に各２枚ずつで約100枚。副賞に108枚を使用。  
       - 賞状に付箋で入賞者のルビがほしいとリクエストがあり実施したが、結局はネオシステム（ハヤノ・シマムラ）さんがレースタイプ別のルビ入り入賞者一覧を作成しており、今後は２部(司会の渡辺理恵さん、北折さん１部ずつ)プリントアウトしてもらうようにすれば、フセン作業は必要なし。  
       - セブンイレブン弁当は65食を注文。お好み幕の内弁当＠430円×65食＝27950円。緑茶ペットボトル500ml＠100円×65本＝6500円。合計34,450円。ゴミ持ち帰り以来と弁当を運ぶ台車１台も持参してもらうことを忘れずに。  
       

   * 決定事項  
     + 提起された反省や課題へは、下記の対応を行う。  
       - 氷を割るマイナスドライバーは後から見つかった。来年度は忘れないように。  
       - インスタフレームは1万円以内で作成ができる。意見集約して判断する。  
       - 蚊取り線香の据え置き型はあるが、携帯型は用意がない。来年に新規購入を検討。    
       - 大会要項の競技コース案内図は、印刷コストとの兼ね合いで今の形式となったが、当日の混乱や手間を考えるとレースタイプ別に1ページを使ったほうが良い。  
       - 競技説明に、ラン周回チェックの輪ゴムについて追記することを検討する。（大会で腕時計を使用しても良いが、周回チェックの輪ゴムを付けている腕ではない箇所に腕時計をすること、等。継続検討する）  
       - ランの周回チェック用の輪ゴムの色は、上記と合わせて継続検討。  
       - ランコース⑫は例年蚊が多いため、携帯用蚊取り線香購入を検討する。  
       - トランジションに行くプールサイドのプラスチック製のスノコは当日にボランティアが機転を利かして撤去してくれた。来年度以降も安全性を考えて設営を行うこと。  
       - トランジションに行く場所で観客と選手が交錯して危険である件は、ロープでエリア識別を行うなどの対策が必要。継続検討していく。  
       - 選手の皆さんが自身のゼッケン番号を認識してない対策として、Webエントリーを早めに締切り、要項配布時にはレース番号を通知できる体制も必要。来年度大会から、エントリーを2週間ほど早める工夫を行い対策を講ずる。  
       - FBメッセンジャーでの連絡により重要事項の失念が発生する件は、当面はメールを使うなど工夫で対応する。（困っている人はSlackを使ってください）  
       - 誓約書の提出については来年度は必須とし、レースナンバー記入済みの誓約書と引き換えに受付完了とすることを検討する。    
       - ペンのインクチェックは忘れずに行うこと。  
       - 学芸大学関係者の方のお弁当配布を行っていなかった件、来年度はスタッフリストに森山先生と補助の学生さんを加える必要があると思う。
       - 申し込みを2週間早める。（ただし、土日は電話対応ができないので、月曜日開始とする）  
       - パウチ作成機は、村山さん中心に進めていく。  
       - 腕時計許可について、森山先生に確認を取る。  
       

#### 4. 大会開催結果について  
   * 議題  
     + 4.1 次回打ち合わせについて  
   * 決定事項  
     + 4.1 実施日時  
       - 2018/09/22　18時～  
     + 4.2 議題  
       - 会計報告  
       - 残務業務について  
